臺灣臺北地方法院刑事判決　　　　　　　99年度易字第2987號
公　訴　人　臺灣臺北地方法院檢察署檢察官
被　　　告　廖豐裕
上列被告因竊盜案件，經檢察官提起公訴（99年度偵字第17894
號），本院判決如下：
    主  文
廖豐裕竊盜，累犯，處有期徒刑拾月。
    事  實
一、廖豐裕曾因公共危險、業務過失傷害等案件，經臺灣臺中地
    方法院各判處有期徒刑10月、5月，應執行有期徒刑1年2月
    ，並經臺灣高等法院臺中分院駁回上訴確定，嗣經減刑定應
    執行刑為有期徒刑7月確定，於96年11月10日易科罰金執行
    完畢。復因竊盜案及電信法案件經本院分別判處有期徒刑5
    月、4月，定應執行有期徒刑8月確定，現執行易服社會勞動
    服務中。仍不知悔改，竟意圖為自己不法之所有，於民國99
    年5月5曰5時至同年月6日15時30分間不詳時點，在新北市新
    店區○○○街63號前，見劉金昌所有車號4222-VM自用小客
    車停放於路邊無人之際，以不詳物品將右後車窗打破(毀損
    部分未據告訴)後，竊取車內行車電腦1台、水車風扇1台、
    金融卡等物品，價值約新台幣（下同）1萬元左右，得手後
    逃逸，嗣於同年月6日15時30分許為劉金昌發覺，報警循線
    查獲。
二、案經新北市政府警察局新店分局報請臺灣臺北地方法院檢察
    署檢察官偵查起訴。
    理  由
一、訊據被告廖豐裕矢口否認有竊盜犯行，辯稱不曾至失竊地點
    ，亦未偷竊云云。經查，上揭犯罪事實，業據被害人劉金昌
    指訴甚詳，復有臺北縣政府警察局鑑驗書一紙附卷可稽。且
    經本院將被害人所有4222-VM車號自用小客車副駕駛座置物
    箱蓋上所採血跡棉棒，與被告於本院當庭所採集之唾液棉棒
    送法務部調查局ＤＮＡ鑑驗實驗室鑑定結果，認兩者之「相
    對應型別均無矛盾，計算其累積隨機相符率為1.016X10  以
    上，研判該棉棒之血跡非常有可能（機率為99.9%以上）為
    廖豐裕所遺留」，有該局99年12月31日調科肆字第09900602
    240號函附卷可稽（見本院卷第21頁）。參以被告與被害人
    素不相識，亦不曾與人結怨，若被告未曾進入4222-VM號自
    用小客車，該車之副駕駛座置物箱蓋上豈會留有被告血跡，
    是被告所辯要屬事後卸責之詞，委無足採。本件事證明確，
    被告竊盜犯行堪以認定。
二、核被告所為，係犯刑法第320條第1項之竊盜罪。被告有事實
    欄所載論罪科刑及刑之執行，有臺灣高等法院被告前案紀錄
    表附卷可稽，其受徒刑之執行完畢，5年以內故意再犯有期
    徒刑以上之本罪，為累犯，應依法加重其刑。爰審酌被告素
    行非佳，為個人私利而以行竊滿足所需、所竊財物之價值、
    犯後飾詞圖卸、態度不佳等一切情狀，量處如主文所示之刑
    。
據上論斷，應依刑事訴訟法第284條之1、第299條第1項前段，刑
法第320條第1項、第47條，刑法施行法第1條之1，判決如主文。
本案經檢察官徐文豪到庭執行職務
中    華    民    國  100    年    1    月    25    日
                  刑事第十五庭  法  官  廖紋妤
上正本證明與原本無異。
如不服本判決應於收受送達後10日內向本院提出上訴書狀，並應
敘述具體理由；其未敘述上訴理由者，應於上訴期間屆滿後20日
內向本院補提理由書（均須按他造當事人之人數附繕本）「切勿
逕送上級法院」。告訴人或被害人如對於本判決不服者，應具備
理由請求檢察官上訴，其上訴期間之計算係以檢察官收受判決正
本之日期為準。
                                書記官  莊文茹
中    華    民    國   100    年    1     月    25    日
附錄本案論罪科刑法條全文:
中華民國刑法第320條
意圖為自己或第三人不法之所有，而竊取他人之動產者，為竊盜
罪，處5年以下有期徒刑、拘役或5百元以下罰金。
意圖為自己或第三人不法之利益，而竊佔他人之不動產者，依前
項之規定處斷。
前二項之未遂犯罰之。